【裁判字號】    89,易,52
【裁判日期】    890316
【裁判案由】    業務侵占
【裁判全文】
臺灣臺北地方法院刑事判決                            八十九年度易字第五二號
    公  訴  人  臺灣臺北地方法院檢察署檢察官
    被      告  乙○○
右列被告因業務侵占案件，經檢察官提起公訴（八十八年度偵緝字第一三六七、一三
六八號），本院判決如左：
    主  文
乙○○連續意圖為自己不法之所有，而侵占對於業務上所持有之物，累犯，處有期徒
刑柒月。
    事  實
一、乙○○前於民國八十六年間因偽造文書案，經臺灣臺北地方法院判處有期徒刑一
    年，於八十七年十一月三十日因縮刑期滿執行完畢，竟不知悔改，於八十八年一
    月二十九日向甲○○○物管理維護有限公司（下稱幼東公司）應徵管理員一職，
    因錄取而於同年月三十日起上班，派駐位於臺北市○○路○段一○九號之世貿金
    點大樓擔任大廈安全人員，並負責代收大廈住戶按月繳納之管理費等工作，為從
    事業務之人，竟基於意圖為自己不法所有之概括故意，自八十八年二月上旬起至
    同年四月中旬止，陸續利用其業務上代收大廈管理費之機會，將其收自住戶繳納
    之管理費共計新臺幣（下同）三萬七千四百三十六元侵占入己，予以挪用以支付
    租金，並避不見面。嗣經幼東公司清查發覺報警查獲上情。
二、案經被害人幼東公司訴請及臺北市政府警察局信義分局移由臺灣臺北地方法院檢
    察署檢察官偵查起訴。
    理  由
一、右開事實，業據被告乙○○坦承挪用代收之管理費等情不諱，惟辯稱：曾以管理
    費墊付清潔水塔費用（約六千元）、消防設備費用，之後再持收據向管理委員會
    請款，並以之與管理費抵銷云云。惟查右揭事實，業經告訴人幼東公司指述歷歷
    ，且經證人丙○○到庭結證屬實，並有應徵履歷表、和解書、李惠美之信函暨付
    款簽收簿、幼東公司函暨世貿金點大樓管理委員會證明書、侵占管理費明細表、
    住戶吳懿琦說明書附卷可稽。至被告所稱清潔水塔費已親自領取，並向管委會稱
    已轉交清潔人員，此費用與其代收之管理費完全無關，並無抵銷之必要，又消防
    設備費乃承安消防親自向管委會領取，且其尚私下以管委會名義向承安訂購滅火
    器二支，此有李惠美之信函暨付款簽收簿在卷可按，被告所辯，顯屬卸責之詞，
    不足採信。是事證明確，被告犯行，足堪認定。
二、核被告所為，係犯刑法第三百三十六條第二項業務侵占之罪。被告先後多次行為
    ，時間緊接，所犯罪名相同，顯係臺於概括之犯意為之，為連續犯，爰依刑法第
    五十六條之規定以一罪論。查被告曾前於八十六年間因偽造文書案，經臺灣臺北
    地方法院判處有期徒刑一年，於八十七年十一月三十日因縮刑期滿執行完畢，此
    有臺灣高等法院檢察署刑案紀錄簡覆表在卷可證，其於五年之內，再犯本件有期
    徒刑以上之罪，係屬累犯，應依刑法第四十七條之規定加重其刑。爰審酌被告僅
    因一時貪念致罹重典，且事後坦承犯罪，犯後態度良好，並與告訴人達成和解等
    一切情狀，量處如主文所示之刑，以資懲儆。
三、公訴人就被告侵占逾三萬六千三百七十二元部分，雖未起訴，然幼東公司於提出
    告訴後，始知被告另侵占住戶吳懿琦所繳納之三、四月份管理費一千零六十四元
    ，此有幼東公司函暨世貿金點大樓管理委員會證明書、侵占管理費明細表、住戶
    吳懿琦說明書附卷足憑，該部分事實與起訴之業務侵占罪部分有連續犯之裁判上
    一罪關係，為起訴效力所及，本院自應併予審理。
據上論斷，應依刑事訴訟法第二百九十九條第一項前段、刑法第五十六條、第三百三
十六條第二項、第四十七條、罰金罰鍰提高標準條例第一條前段，判決如主文。
本案經檢察官謝淑  到庭執行職務
中      華      民      國    八十九    年      三      月     十六     日
                                      臺灣臺北地方法院刑事第一庭
                                          法  官  蔡  惠  如
右正本證明與原本無異。
如不服本判決，應於判決送達後十日內，向本院提出上訴狀。
                                          書記官  彭  雅  慧
中      華      民      國    八十九    年      三      月     廿一     日


司法院資訊處製作；財團法人民間司法改革基金會備份。
